【裁判字號】    90,易,500
【裁判日期】    900807
【裁判案由】    竊盜
【裁判全文】
台灣新竹地方法院刑事判決                            九十年度易字第五號
    公  訴  人  台灣新竹地方法院檢察署檢察官
    被      告  甲○○
右列被告因竊盜案件，經檢察官提起公訴（九十年度偵字第二八五三號），本院判決
如左：
    主  文
甲○○共同竊盜，累犯，處有期徒刑肆月，如易科罰金，以佰元折算壹日。
    事  實
一、甲○○有多次違反毒品危害防制條例之行為，最後一次於民國八十七年間，經本
    院竹北簡易庭於八十八年一月三十日，以八十八年度竹北簡字第二八號判處有期
    徒刑六月，如易科罰金，以三百元折算一日確定，甫於八十九年六月二十二日執
    行完畢，與鄭國基（本院另案判決有罪中）於九十年五月三日十八時三十分許（
    起訴書誤載為十九時三十分），在新竹市○○路○段七十五號前，見凱撒大飯店
    所有餐飲部經理陳思恒所管領之廚房用具，因整修廚房暫時放置該處並用帆布及
    黃色警示帶固定於該處，竟與鄭國基（本院另案審理中）基於共同意圖為自己不
    法所有之犯意，共同竊取抽油煙機排煙罩、單水槽各一台得手，並將之搬運至鄭
    國基所駕之報廢自小貨車上，欲載運至廢鐵場出售圖利，嗣經巡邏員工發覺告知
    陳思恒報警為警查獲。
二、案經新竹市警察局第二分局報告台灣新竹地方法院檢察署檢察官偵查起訴。
    理  由
一、訊之被告固不否認有於前揭時間地點，與鄭國基搬運抽油煙機排煙罩、單水槽各
    一台至鄭國基所駕之報廢自小貨車上之事實，惟否認有何竊盜之行為，辯稱：當
    時誤以為是別人棄置之物品等語。經查：被告與鄭國基於九十年五月三日十八時
    三十分許，在新竹市○○路○段七十五號前，搬運凱撒大飯店所有之抽油煙機排
    煙罩、單水槽之事實，業據被告於警訊時供述明確（偵卷第九頁參見），且亦經
    共犯鄭國基於警訊時（偵卷第七頁參見）陳述明確，核與陳思恒於警訊時（偵卷
    第五頁參見）陳述之情形相符，此外，並有贓證物品認領保管收據在卷可稽，堪
    予採信；次查：證人即凱撒大飯店新竹分公司安全室的主任陳新翎亦到庭證稱：
    「（當時放在加油站的東西是如何放？）我們是堆成一堆，有用黃色警示帶圍起
    來，放了大約一個月左右，都是用警示帶圍起來，放的東西有冰櫃、不鏽鋼廚具
    、烤爐、烤箱，這些東西不是新的但都還可以用，外觀看起來不是人家不要的，
    堆放的很整齊，且晚上設有打卡點，每二小時員工都會去巡查」等語（本院九十
    年六月十四日訊問筆錄參見），證人即現場處理員警溫志中亦證稱：「是飯店的
    人報案，說有人偷廚具，廚具是放在加油站，當時加油站是休業，被告說將廚具
    載去變賣，我們到時，有一部分東西已從貨車上搬下，一部分在車上，被告甲○
    ○是追到巷子內抓到的，鄭國基是在現場是飯店的人抓到。」、「（現場的廚具
    ）是集中在一區，用帆布蓋住，且用繩子把它綁住，不讓帆布飛掉」、「現場的
    廚具是不銹鋼的，東西很多，集中在一個地方，不是散散的放置。」等語（本院
    九十年六月二十七日訊問筆錄參見），是依照當時所放置該廚房用具之情形以觀
    ，顯然並非屬棄置之情，況且，就凱撒大飯店所提出當時置放於該處之廚房用具
    以觀（本院卷附照片參見），均係不銹鋼製品且外觀上尚稱新穎，足見絕非他人
    棄置之物，堪予認定，是被告所辯前詞，顯不足採，其係與鄭國基基於共同意圖
    為自己不法所有之犯意而共同竊取，應堪認定，是本件事證已臻明確，被告犯行
    堪予認定。
二、核被告所為係犯刑法第三百二十條第一項之竊盜罪。被告與共犯鄭國基間，有犯
    意之聯絡及行為之分擔，為共同正犯。查被告有多次違反毒品危害防制條例之行
    為，最後一次於八十七年間，經本院竹北簡易庭於八十八年一月三十日，以八十
    八年度竹北簡字第二八號判處有期徒刑六月，如易科罰金，以三百元折算一日確
    定，甫於八十九年六月二十二日執行完畢等情，有台灣高等法院被告全國前案紀
    錄表以及台灣新竹地方法院檢察署刑案資料查註紀錄表各乙紙附卷可稽，被告前
    受有期徒刑之執行完畢後，五年以內再犯本件有期徒刑以上之罪，為累犯，應依
    刑法第四十七條之規定，加重其刑，並遞加重之。爰審酌被告之素行，犯罪之手
    段、犯罪之所得、犯罪所生之危險、犯後否認犯行之態度以及前案已經經判處有
    期徒刑六月等一切情狀，量處如主文所示之刑，並諭知易科罰金之折算標準。
三、據上論斷，依刑事訴訟法第二百九十九條第一項前段，刑法第二十八條、第三百
    二十條第一項、第四十七條、第四十一第一項前段，罰金罰鍰提高標準條例第一
    條前段、第二條，判決如主文。
本案經檢察官吳金棟到庭執行職務。
中      華      民      國    九十      年      八      月七      日
                              台灣新竹地方法院刑事第二庭
                                  法      官    蘇  嘉  豐
右正本證明與原本無異。
如不服本判決，應於判決送達後十日內向本院提出上訴狀（應附繕本）。
                                  書  記  官    賴  寶  合
中      華      民      國    九十      年      八      月      七      日
附錄論罪科刑法條全文：
刑法第三百二十條第一項：
意圖為自己或第三人不法之所有，而竊取他人之動產者，為竊盜罪，處五年以下有期
徒刑、拘役或五百元以下罰金。


司法院資訊處製作；財團法人民間司法改革基金會備份。
